臺灣雲林地方法院交通事件裁定　　 94年度交聲字第199號
移送機關即
原處分機關　　交通部公路總局嘉義區監理所
異　議　人　　甲○○
上列受處分人因違反道路交通管理處罰條例案件，對於交通部公
路總局嘉義區○○○○○道路交通管理事件裁決書（嘉監裁字第
裁70-KAE108795號），聲明異議，本院裁定如下：
    主  文
異議駁回。
    理  由
一、聲明異議意旨略以：異議人甲○○於民國94年4 月25日16時
    45分許，駕駛車號TL-9440 號自小客車，南下行經台17線
    100 公里處，經員警攔下取締，並告知雷達測速器顯示時速
    為83公里，已超過速限60公里，然異議人確實並未超速行駛
    ，而該型雷達測速器依其功能較能偵測到車陣中之第1 台車
    子，當時異議人右後方有1 台日產小客車超越異議人車輛，
    所以雷達測速器可能是測到該台車輛之車速，異議人於員警
    取締當時即有表明，但員警仍然開單舉發，原處分機關亦據
    以裁處罰鍰，異議人不服，爰依法聲明異議云云。
二、經查：證人即本件取締舉發之員警紀萬成、林芳揚均到庭證
    稱：當時伊二人在該處執行測速勤務，測速器響時，路況良
    好，異議人的車子即在第1 台車，伊二人為求慎重，重新啟
    動測速器，仍然顯示異議人所駕車輛超速，當時並無看到其
    他車輛超越異議人的車子，且當2 台車輛平行時，測速器會
    跳動，因為會有爭執，伊等不會取締舉發等語，證人係執行
    交通稽查勤務之員警，與異議人復無仇隙，衡情應無甘負偽
    證刑責而設詞誣陷異議人之理，是證人之證詞應屬可採。再
    者，該雷達測速器係經濟部標準檢驗局檢驗合格，且有效期
    間至95年1 月底止一情，亦有雲林縣警察局北港分局94年4
    月26日港警交裁字第0940004166號函附卷可憑，並經證人紀
    萬成、林芳揚證述明確，其準確性自不容置疑。準此，異議
    人上開所辯，洵不足採，其有違規超速行駛之事實，足堪認
    定。異議人雖復聲請調取本件舉發通知單之前後二筆舉發單
    （雲警交字第KAE108794 、KAE108796 號）存根聯，查明速
    度是否仍為83公里，以證實當時該測速器係在正常運作中云
    云，然本院認為依上開證人之證言及雲林縣警察局北港分局
    之函文，已足佐認測速器及操作上之正確性，其聲請核無必
    要，礙難准許，併予敘明。
三、按汽車駕駛人，行車速度超過規定之最高時速者，處新台幣
    （下同）1 千2 百元以上2 千4 百元以下罰鍰，道路交通管
    理處罰條例第40條第1 項定有明文。本件異議人既有上開行
    車時速83公里之超速情事，原處分機關爰依上開規定及違反
    道路交通管理事件統一裁罰基準表之規定，裁處1 千9 百元
    之罰鍰，並依同條例第63條第1 項第1 款規定，記違規點數
    1 點，於法洵無不合，異議人之異議為無理由，應予駁回。
四、據上論斷，應依道路交通案件處理辦法第19條，裁定如主文
    。
中　　華　　民　　國　　94　　年　　8 　　月　　24　　日
                  交通法庭     法  官  趙家光
以上正本證明與原本無異。
如不服本裁定應於送達後5日內向本院提出抗告狀。
                               書記官　林怡君
中　　華　　民　　國　　94　　年　　8 　　月　　24　　日
